【裁判字號】    89,易,2691
【裁判日期】    900313
【裁判案由】    違反商標法
【裁判全文】
臺灣臺南地方法院刑事判決                        八十九年度易字第二六九一號
    公  訴  人  臺灣台南地方法院檢察署檢察官
    被      告  乙○○
                丙○○
    右  一  人  李合法律師
    選任辯護人  陳靜雲律師
右列被告等因違反商標法案件，經檢察官提起公訴(八十九年度偵字第一０三一０號)
，本院判決如左：
    主  文
乙○○、丙○○均無罪。
    理  由
一、公訴意旨略以：乙○○、丙○○二人係姐弟關係，共同於台南縣永康市○○路五
    號經營「時代鞋坊」，二人明知「ＬＩＵＫＯＯ」商標係全聯世界開發股份有限
    公司（以下簡稱全聯公司）享有商標專用權，並經前經濟部中央標準局核准取得
    指定使用於運動休閒鞋類等商品，竟共同意圖欺騙他人，並基於概括之犯意，自
    民國八十九年七月間起，向一姓名不詳之男子以每雙新台幣（以下同）三百五十
    元之成本，購入使用上開商標於同一商品之仿冒休閒鞋一批，並以每雙一千三百
    八十元之價格販售予不特之顧客，嗣於同年八月十九日十六時許，為警會同全聯
    公司人員在上址查獲，並扣得仿冒休閒鞋十六雙。因認被告涉犯商標法第六十二
    條第一款、第六十三條第一項之罪嫌。
二、按犯罪事實，應依證據認定之，無證據不得推定其犯罪事實，又不能證明被告犯
    罪者，應諭知無罪之判決，刑事訴訟法一百五十四條、第三百零一條第一項分別
    定有明文。復按商標法第六十二條第一款所明定處罰之侵害商標權行為，係指意
    圖欺騙他人，而於同一商品或類似商品，使用相同或近似於他人註冊商標之圖樣
    。亦即行為人並非商標權人或經其授權使用商標之人，於同一或類似之商品上擅
    自使用相同或近似他人註冊之商標圖樣，而意圖欺騙他人者，始可成罪。則如該
    商品上之商標，並非他人擅自使用，而本係商標權人授權使用之合法商標者，即
    不構成本罪。
三、公訴人認被告涉犯違反商標法犯行，無非係以告訴代理人之指述及商標註冊證、
    授權證明書為主要依據。惟查，訊據被告均矢口否認有何違反商標法之犯行，辯
    稱：「扣案十六雙鞋子是向甲○○買的，甲○○說沒有問題」等語。證人甲○○
    於本院證稱：「這些鞋子是告訴人全聯公司授權給我並委託我製作的，這些商標
    也是他們在皮料印好了，我只是將他們的皮料製成鞋子。後來全聯公司不付錢，
    我的經濟也不好，只好拿這些庫存的鞋子賣給丙○○」等語。核與告訴代理人丁○○於本院陳稱：「我們當初委託昇陽公司是以每雙壹佰元製作，我們當初委託
    時已經預付五十多萬元的皮料錢。昇陽公司當時有告訴我們他們無法製作，他要
    將鞋子轉交給甲○○製作，叫我們付給甲○○代工的工資每雙壹佰元。皮料及皮
    料上的商標是我們委託給昇陽公司的，昇陽公司有告訴我們昇陽沒有辦法作，將
    皮料轉給甲○○作。但甲○○他不應該將這些鞋子賣給別人」等語，並有臺灣臺
    南地方法院檢察署八十九年度偵字第五０八三號不起訴處分書一份在卷足佐。足
    認扣案鞋子上之商標均係告訴人合法委託昇陽公司製作，並非他人擅自仿冒甚明
    。被告所販賣之鞋子，既係合法之商標，自不得僅因告訴人、昇陽公司及甲○○
    三方間之民事承攬報酬糾紛，遽認被告涉犯商標法罪行。此外，復查無其他積極
    證據足資證明被告有犯行，尚不能證明被告犯罪，應為無罪之諭知。
據上論斷，應依刑事訴訟法第三百零一條第一項判決如主文。
本案經檢察官陳明進到庭執行職務
中      華      民      國      九十      年      三      月    十三    日
                                  臺灣臺南地方法院刑事第三庭
                                          法  官  林  英  志
右正本證明與原本無異。
如不服本判決，應於判決送達後十日內，向本院提出上訴狀。
                                          書記官  謝  國  欽
中      華      民      國      九十      年      三      月    十三    日


司法院資訊處製作；財團法人民間司法改革基金會備份。
